# 股份改制账务处理时点及利润分配问题

提问人：那片天空 0502 时间：2023-02-16 16:37:10
某公司以 2022 年 6 月 30 日为股改基准日，并于 2022 年 9 月 15 日通过发行人会议，同意以截止 6 月 30 日审计净资产数整体变更为股份有限公司，因其他原因，公司实际在 2023 年 1 月完成工商变更，并在 2022 年 10 月做出股利分配决议 5000 万（按照股改基准日后，7-9月实际实现盈利 2000 万）。问：（ 1 ）股份改制中将未分配利润、盈余公积转入资本公积，应当在 2022 年 9 月 15 日做账务处理，还是得在工商变更完成后即 2023 年 1 月做账务处理；（ 2 ） 2022年 10 月利润分配是否属于超额分配。

回答人：chenyiwei
1 、有限公司变更为股份有限公司的会计处理应在创立大会之前进行。工商变更完成不是进行该项会计处理的必要条件。
2 、一旦作出股改决议，股改基准日的留存收益就不能再对股东分配现金股利。所以 2022 年 10 余额分配现金股利5000 万，超出了7-9月的盈利 2000 万，属于超额分配。